# 求助陈版及各位老师- 关于长投的外币折算

提问人：wuxingcfchen 时间：2021-04-01 12:33:02
A公司是注册于香港的公司，以港元为记账本位币。其持有境内B上市公司股权，持股比例为20%（净资产人民币 5000 万），并作为长期股权投资核算（成本法计量），投资成本港币 1200 万（折合人民币 1000 万）。那当A折算为人民币报表时，其持有的B的长期股权投资的账面价值，是按B的人民币净资产*30吗，还是按A公司账面以港币计量的长期股权投资的账面价值折算成人民币呢？
假设C为境内公司，以人民币为本位币。与A属同一母公司控制，同时也投资B公司股权，持股比例为20%，那C的长期股权投资的账面价值，会与A折算成人民币后的长投的价值一直吗？
谢谢！！

回答人：chenyiwei
既然是“作为长期股权投资核算（成本法计量）”，表明A可以控制B，B是A的子公司。在此情况下，A的个别报表折算为人民币时，对该项长期股权投资应按照其账面价值（投资成本）乘以期末汇率折算。
C的长期股权投资的账面价值与折算后A对B的长投账面价值无关。

提问人：wuxingcfchen 时间：2021-04-04 10:13:00
谢谢衬板解答，但还有问题就是，由于A和C都属于统一集团，他们分别持有B的20%股权，在集团层面看就相当于集团对B的持股比例达40%，才分别在A和C都作为长期股权投资对B核算，如果单独20%就都达不到控制。假设B企业宣告分红，在集团层面看就是B的分红总额 _40%_ ，但 _A_ 是计提的投资收益是按港币计量，再折回人民币，与直接按分红总额20%会存在一定的差异。相当于A计提的收益与C不一致了，但集团层面能否直接*40%，这个差异怎么处理？

回答人：chenyiwei
如果合并集团对B无控制权的，在合并报表中对B的投资收益仍按照A、C各自确认的投资收益（其中A确认的投资收益按平均汇率折算到*）相加计算，折算后A、C对B的投资收益不一致是合理的情况。